【裁判字號】    89,易,569
【裁判日期】    900524
【裁判案由】    贓物
【裁判全文】
臺灣宜蘭地方法院刑事判決                          八十九年度易字第五六九號
    公  訴  人  臺灣宜蘭地方法院檢察署檢察官
    被      告  乙○○
右列被告因贓物案件，經檢察官提起公訴（八十九年度偵字第二０一五號），本院判
決如左：
    主  文
乙○○收受贓物，累犯，處有期徒刑參月。如易科罰金，以參佰元折算壹日。
    事  實
一、乙○○曾於民國八十三年間因毀損案件經本院判處有期徒刑七月確定，復於八十
    四年間再因違反麻醉藥品管理條例及藥事法等案件而經本院分別判處有期徒刑五
    月及一年確定，甫於八十五年四月二十五日執行完畢，猶不知悛悔。又於八十九
    年七月十七日至八十九年七月十九日中午十二時五十分之間，明知甲○○（另案
    審理）所騎乘之ＱＣＥ－三五八號輕型機車係竊得之贓物（該車係賴建宏於八十
    九年七月十七日在宜蘭縣蘇澳鎮○○路十八號前所失竊），竟仍加以收受而與甲
    ○○共同騎用。嗣於八十九年七月十七日中午十二時五十分許，由甲○○搭載乙
    ○○共同騎乘前揭機車行經宜蘭縣蘇澳鎮○○○路時，為警當場臨檢查獲前述機
    車一輛及機車鑰匙一支，甲○○則在上開時地經警攔檢時趁隙棄車逃逸。
二、案經宜蘭縣警察局蘇澳分局報告臺灣宜蘭地方法院檢察署檢察官偵查起訴。
    理  由
一、訊據被告乙○○對於右揭時地為警查獲與甲○○共同騎用上述贓車之事實固不否
    認，為矢口否認涉有收受贓物犯行，辯稱：我是叫甲○○來載我的，並不知道那
    是贓車云云。經查：右揭犯罪事實，業據被害人賴建宏指訴失竊情節在卷，並有
    贓物認領保管單、車籍作業系統查詢認可資料在卷可參，並經證人即警員丙○○
    證述：當時是甲○○載被告，看到我們要盤查，他們騎車掉頭就走，我們開車追
    到日華貨運，是一個死巷，甲○○立刻跳車逃跑，被告被機車絆住，來不及跑就
    被抓等語，且證人甲○○亦到庭證述：被告要我去牽機車，我就去偷我們老闆的
    機車，老闆姓賴，我偷機車時被告也知道那是贓車，當時只有我去偷車，後來我
    騎那機車去載被告，他確實知道是贓車等語。至被告辯稱不知為贓車云云，顯屬
    事後卸責之詞，不足為採。本件事證明確，被告犯行已堪認定。
二、核被告所為，係犯刑法第三百四十九條第一項收受贓物罪。查被告曾於八十三年
    間因毀損案件經本院判處有期徒刑七月確定，復於八十四年間再因違反麻醉藥品
    管理條例及藥事法等案件而經本院分別判處有期徒刑五月及一年確定，甫於八十
    五年四月二十五日執行完畢，此有台灣高等法院檢察署刑案紀錄簡覆表在卷可憑
    ，其於五年內再犯本件有期徒刑以上之罪，為累犯，應依刑法第四十七條規定加
    重其刑。爰審酌被告之素行、收受贓物之價值、否認犯行及犯罪後態度等一切情
    狀，量處如主文所示之刑，並諭知易科罰金之折算標準。另扣案之機車鑰匙一支
    ，被告否認為其所有，亦無證據證明為被告所有供犯罪所用之物，爰不併予宣告
    沒收，附此敘明。
據上論斷，應依刑事訴訟法第二百九十九條第一項前段，刑法第三百四十九條第一項
、第四十七條、第四十一條第一項，罰金罰鍰提高標準條例第一條前段、第二條，判
決如主文。
本案經檢察官林慧到庭執行職務。
中      華      民      國      九十    年      五      月    二十四    日
                                  臺灣宜蘭地方法院刑事第二庭
                                          法  官  林俊  廷
右正本證明與原本無異。
如不服本判決，應於判決送達後十日內，向本院提出上訴狀。（應附繕本）
                                          書記官  陳  憲  文
中      華      民      國      九十    年      五      月    二十五    日
附錄法條
刑法第三百四十九條第一項
收受贓物者，處三年以下有期徒刑、拘役或五百元以下罰金。


司法院資訊處製作；財團法人民間司法改革基金會備份。
